【裁判字號】    90,易,1603
【裁判日期】    900529
【裁判案由】    竊盜
【裁判全文】
臺灣板橋地方法院刑事判決                          九十年度易字第一六三號
    公  訴  人  臺灣板橋地方法院檢察署檢察官
    被      告  丙○○
右列被告因竊盜案件，經檢察官提起公訴（九十年度偵字第三五九０號），本院判決
如左：
    主  文
丙○○連續攜帶兇器竊盜未遂，處有期徒刑玖月。
    事  實
一、丙○○曾於民國（下同）八十六年間因竊盜案件，經本院判處罰金三千元確定，
    於八十六年十月十四日罰金繳清執行完畢。復於八十八年四月間再因竊盜案件，
    經本院判處有期徒刑三月，緩刑四年（起訴書誤繕為緩刑三年），緩刑期間付保
    護管束，於八十八年七月十九日確定，仍於緩刑中付保護管束期間內。又於八十
    九年間因竊盜案件，經台灣台北地方法院以八十九年度訴字第一二七九號刑事判
    決判處有期徒刑六月，現上訴台灣高等法院審理中。竟不思悔改，意圖為自己不
    法之所有，基於竊盜之概括犯意，連續為左列竊盜行為：
（一）於九十年二月九日二十時三十分許，在臺北縣中和市○○路○段四七號「屈臣
      氏」商店內，先將位於該店樓梯間之白蘭氏冰糖燕窩二盒（起訴書誤繕為一盒
      ）（每盒內有六瓶瓶裝燕窩，共價值新台幣（下同）一千九百五十八元），搬
      至二樓貨物架上角落處，以於該店內隨手取來客觀上具危險性足資為兇器使用
      之尖嘴鉗一支，趁該店副店長甲○○、藥師助理林素雲不注意之際，以前開尖
      嘴鉗破壞白蘭氏冰糖燕窩盒上塑膠封套內之防盜標籤而著手行竊，於開啟外包
      裝紙盒正欲取出其內瓶裝燕窩時，適為林素雲發覺而上前詢問，丙○○見竊取
      未得手，又遭人發覺，即託詞有朋友人在外等候，隨即逃跑離去。經甲○○、
      林素雲在後追呼緝捕，始於同日二十時四十分許，在台北縣中和市○○路○段
      三四巷底（起訴書誤繕為三四號），經民眾緝獲報警，而於同日移送台灣板橋
      地方法院檢察署後，經檢察官諭知具保處分。
（二）復於同年二月十六日早上七時四十分許，在臺北縣新莊市○○路五０一號「頂
      好超商」，趁該店工讀生沈里淳不注意之際，將該店內貨架上之冰糖燕窩三盒
      （價值三千四百五十元），放入其身上所攜之墨綠色背袋內，而竊取該物得手
      ，未經結帳，即步出該商店大門之際，旋遭該店副店長乙○○發覺，而報警處
      理。
二、案經甲○○訴由臺北縣警察局中和分局、乙○○訴由臺北縣警察局新莊分局報請
    台灣板橋地方法院檢察署檢察官偵查起訴。
    理  由
一、訊據被告丙○○矢口否認右揭竊盜犯行，對事實欄一之（一）部分辯稱：燕窩本
    來就是開的，伊並無拆開該燕窩，伊係要檢查燕窩有無過期，並無竊盜云云；對
    事實欄一之（二）部分則辯稱：伊係忘記攜帶錢包，伊和店長乙○○去車上拿錢
    云云。惟查，被告右揭事實欄一之（一）犯罪事實部分，業據告訴人甲○○於警
    訊中指訴、證人林素雲於警訊中證述綦詳，且有贓物認領保管單一紙、燕窩及尖
    嘴鉗照片一張附卷可稽；倘被告係懷疑商品過期，理應央請服務人員處理，而非
    自行拆開外包裝塑膠封套及防竊標籤，其所辯顯係事後卸責之詞，無足採信。其
    該部分竊盜犯行，洵堪認定。又關於右揭事實欄一之（二）犯罪事實部分，亦經
    告訴人乙○○於偵查時指訴綦詳，復據證人沈里淳於警訊時證述歷歷，且有贓物
    認領保管單一紙在卷足憑。而大型超級市場內均備置有推車或提籃供顧客選購商
    品放置其內，並便於結帳所用，未經結帳之商品，不得放入顧客私人提包或背包
    內，為一般人所週知，被告竟拿取頂好超商貨架上之冰糖燕窩三盒放置於被告私
    人背袋內，而非置於超商內推車或提籃中，且未經結帳即步出，顯與常情相違。
    又倘被告果真未攜帶錢包，理應將物品先暫放於結帳櫃檯處，待拿取錢包後，再
    返回結帳完畢拿取所選購物品，何以捨此不為，未結帳即走出該超商，亦不符常
    理。其該部分辯解，非可採信。事證明確，被告事實欄一之（二）竊盜犯行，亦
    堪認定。
二、核被告丙○○所為，係犯刑法第三百二十一條第二項、第一項第三款攜帶兇器竊
    盜未遂罪及同法第三百二十條第一項竊盜罪。被告前後二次犯行，時間緊接，所
    犯復係基本構成要件相同之罪名，顯係出於概括犯意反覆為之，為連續犯，應依
    刑法第五十六條規定論以攜帶凶器竊盜未遂罪，並加重其刑。爰審酌被告前曾有
    如事實欄所示多次竊盜犯行，有台灣高等高等法院檢察署刑案紀錄簡覆表、台灣
    高等法院被告全國前案紀錄表各一份足憑，素行欠佳，及其本件竊盜犯罪動機、
    目的、手段、次數、所生危害、犯後否認等一切情狀，量處如主文所示。供被告
    犯犯罪事實欄一之（一）竊盜所用之尖嘴鉗一支，係屈臣氏商店所有之物，並非
    被告所有，爰不予宣告沒收。
據上論斷，應依刑事訴訟法第二百九十九條第一項前段，刑法第五十六條、第三百二
十一條第二項、第一項第三款，判決如主文。
本案經檢察官曾文鐘到庭執行職務
中      華      民      國    九十      年      五      月    二十九    日
                                      臺灣板橋地方法院刑事第五庭
              法  官  陳  翠  琪
右正本證明與原本無異。
如不服本判決，應於判決送達後十日內，向本院提出上訴狀。
                                          書記官  曹  秋  冬
中      華      民      國    九十      年      六      月      一      日
附錄本案論罪科刑法條全文
中華民國刑法第三百二十條
（普通竊盜罪、竊佔罪）
意圖為自己或第三人不法之所有，而竊取他人之動產者，為竊盜罪，處五年以下有期
徒刑、拘役或五百元以下罰金。
意圖為自己或第三人不法之利益，而竊佔他人之不動產者，依前項之規定處斷。
前二項之未遂犯罰之。
中華民國刑法第三百二十一條
(加重竊盜罪)
犯竊盜罪而有左列情形之一者，處六月以上五年以下有期徒刑：
一  於夜間侵入住宅或有人居住之建築物、船艦，或隱匿其內而犯之者。
二  毀越門扇、牆垣或其他安全設備而犯之者。
三  攜帶兇器而犯之者。
四  結夥三人以上而犯之者。
五  乘火災、水災或其他災害之際而犯之者。
六  在車站或埠頭而犯之者。
前項之未遂罰之。


司法院資訊處製作；財團法人民間司法改革基金會備份。
